最高法院刑事判決　　　　　　一○○年度台上字第六二二九號
上　訴　人　黃子
上列上訴人因違反槍砲彈藥刀械管制條例案件，不服台灣高等法
院高雄分院中華民國九十九年七月七日第二審判決（九十九年度
上訴字第一一四四號，起訴案號：台灣高雄地方法院檢察署九十
八年度偵字第三七四０七號），提起上訴，本院判決如下：
    主  文    
上訴駁回。
    理  由    
按刑事訴訟法第三百七十七條規定：上訴於第三審法院，非以判
決違背法令為理由不得為之；是提起第三審上訴，應以原判決違
背法令為理由，係屬法定要件；如果上訴理由書狀並未依據卷內
訴訟資料具體指摘原判決不適用何種法則或如何適用不當，或所
指摘原判決違法情事顯與法律規定得為第三審上訴理由之違法情
形不相適合時，均應認其上訴為違背法律上之程式，予以駁回。
本件上訴人黃子上訴意旨略稱：(一)法院於科刑時，應審酌刑法
第五十七條所定各情狀為量刑輕重之依據，但第一審法院於量刑
時，僅審酌上訴人犯罪所生之危害及犯後態度等情狀為量刑之依
據，未就上訴人之品行、生活狀況等其他各情狀併予斟酌，原審
未加糾正，已有未洽；且未比照共同被告吳明達援引刑法第五十
九條之規定酌減其刑，難謂符合比例原則。(二)上開槍、彈實為案
外人葉振嘉所寄放，此據葉振嘉於另案警詢及檢察官偵查中陳述
明確，上開事項攸關上訴人犯罪事實之認定與法律之適用，原審
未為必要之調查，難謂為允當云云。
惟查原判決以上訴人所犯非法持有槍枝罪，經第一審法院於審酌
上訴人犯後深知悛悔且未持槍另犯他罪等情狀，為有罪之宣告，
於提起第二審上訴之上訴書狀僅稱：其犯後深知悛悔，現已安分
守己，努力協助父親經營營造業，請從輕量刑，並指摘第一審法
院未審酌刑法第五十七條所列各情狀，為量刑輕重之依據，均非
適法等語，並未指摘有何足以構成撤銷第一審判決之具體理由，
認其上訴不合法律上之程式，依刑事訴訟法第三百六十七條前段
、第三百七十二條之規定予以駁回，已於理由內論敘綦詳。從形
式上觀察，並無判決違背法令之情形存在。次按刑法第五十九條
之酌量減輕其刑，必於犯罪另有特殊之原因與環境，在客觀上足
以引起一般同情，認為即予宣告法定最低度刑期，猶嫌過重者，
始有其適用。第一審於量刑時，已審酌上訴人為槍、彈之所有人
，較之寄藏者吳明達（業經原審判刑確定）顯居於主導地位，認
無可資憫恕之處，未依刑法第五十九條酌減其刑，自無判決不適
用法則之違誤。次按刑事訴訟法修正後第一百六十三條第一項在
於揭櫫當事人調查證據之主導原則，並於同條第三項補充介入調
查證據前，先踐行令當事人陳述意見之程序。而上訴人於第一審
準備程序及審判程序中均表明無其他證據提出，或請求調查證據
等情（見第一審各該筆錄第六頁、第八頁），原審未就他案之證
據資料為補充性之證據調查，尚難指為違法。上訴意旨就原審以
上訴為不合法予以駁回之判決，有何違背法令，未依卷內資料為
具體指摘，不符第三審上訴之要件。應認其上訴為違背法律上之
程式，予以駁回。
據上論結，應依刑事訴訟法第三百九十五條前段，判決如主文。
中    華    民    國  一○○  年   十一   月    十    日
                      最高法院刑事第三庭
                          審判長法官  林  永  茂  
                                法官  蘇  振  堂  
                                法官  林  秀  夫  
                                法官  林  立  華  
                                法官  蔡  國  在  
本件正本證明與原本無異
                                      書  記  官  
中    華    民    國  一○○  年   十一   月   十八   日
                                                      v